臺灣桃園地方法院刑事判決　　　　　 95年度交簡上字第180號
上　訴　人　臺灣桃園地方法院檢察署檢察官
被　　　告　乙○○
上列上訴人因被告過失傷害案件，不服本院中壢簡易庭95年度壢
交簡字第1340號，中華民國95年11月1 日第一審判決（聲請簡易
判決案號：臺灣桃園地方法院檢察署95年度偵字第12288 號）提
起上訴，本院判決如下：
    主  文
上訴駁回。
乙○○緩刑貳年。
    事實及理由
一、本案經本院審理結果，認第一審判決被告乙○○因過失傷害
    人，處有期徒刑3 月，如易科罰金，以銀元300 元（即新臺
    幣900 元）折算1 日。其認事用法及量刑均無不當，應予維
    持，並引用第一審判決書記載之事實、證據及理由（如附件
    ）。
二、上訴人依據告訴人甲○○聲請上訴意旨略以：發生交通事故
    時告訴人所駕駛之車輛時速約10至15公里，與判決書所認定
    之30至40公里有異，而被告所駕駛之車輛時速約為50至60公
    里，與判決書所認定之20至30公里不符，另告訴人之法定代
    理人陳吳秀美（上訴書誤載為陳員秀美）嗣後至事故現場，
    發現自告訴人所行駛之支線道，確實無法看到幹線道來車。
    且被告於事故發生後，均不聞不問云云。
三、經查，告訴人於警詢中自承本件事發當時之其行車時速約為
    30、40公里等語（見95年度偵字第12288 號偵查卷第8 頁）
    。被告於警詢中供承本件事發當時之其行車時速約為20、30
    公里等語（見同上偵查卷第6 頁），此業經原審於判決中詳
    加敘明，而告訴人係於本件事故發生當日製作警詢筆錄，距
    離事發當時時間較近，其記憶較為深刻，況告訴人於事發即
    時所為之陳述，因未經利害關係等事項之考量、算計，其所
    陳內容亦應較為真實，告訴人嗣後改稱事故當時其時速僅有
    10至15公里云云，顯為迴護自身之詞，要無可採。告訴人附
    空言指述被告行車時速應為50至60公里，姑不論告訴人並未
    陳明其前開所稱被告駕車時速之所由，且告訴人證稱事故前
    其騎車至路口便看到被告車輛過來，其來不及煞車等語（見
    原審95年8 月9 日訊問筆錄），告訴人見到被告車輛前來時
    猶不及煞車，顯見雙方於事故前遭遇時間極短，告訴人實無
    可能於此短暫時間內確實無誤判斷被告車速，再觀諸卷附道
    路交通事故現場圖，並無煞車痕跡等記載足供判斷雙方當時
    車速，告訴人空言被告車速應為50至60公里一節，即乏其據
    ，亦無可採。至告訴人以其母事後後曾至事故現場察看，其
    行向並無法看見被告來車云云，然告訴人之母嗣後至現場所
    見聞之事，要與告訴人事故當時之狀況不同，實難以此推論
    事故當時告訴人所處狀況，況退萬步言，告訴人當時行向為
    支線道，路權歸屬應以幹線道車輛為優先，苟誠如告訴人所
    述其之行向無法看見被告所行駛之幹線道車輛狀況，告訴人
    更應確實停車，直至確認幹線道無車輛通過時始得前行，告
    訴人竟倒果為因，以其無法看見幹線道車輛為由冀圖卸免自
    身過失且執此請求上訴，亦無理由。又被告已於96年1 月11
    日在本院中壢簡易庭與告訴人達成民事和解，賠償告訴人新
    臺幣60,000元一節，有本院95年度壢簡調字第191 號調解筆
    錄1 份在卷可稽，告訴人請求檢察官上訴所指被告於事發後
    未予聞問等情已不存在。綜上所述，告訴人聲請檢察官上訴
    所陳事由均乏所據，上訴無理由，應予駁回。
四、另被告行為後，刑法有關緩刑之規定，亦於94年1 月7 日修
    正，同年2 月2 日公布自95年7 月1 日起施行，依最高法院
    95年度第8 次刑事庭會議決議之見解，犯罪在新法施行前，
    新法施行後，緩刑之宣告，應適用修正後刑法第74條之規定
    。查被告前未曾受有有期徒刑以上刑之宣告，有臺灣高等法
    院被告前案紀錄表1 份在卷可按。而被告業與告訴人達成民
    事和解，已如前述，因本件為告訴乃論之罪，於第2 審業已
    不得撤回告訴，被告已盡力賠償消弭損害，經此教訓，當知
    所警惕，而無再犯之虞，本院因認其所宣告之刑，以暫不執
    行為適當，爰依修正後刑法第74條第1 項第1 款之規定，併
    予宣告緩刑2 年，以啟自新。
據上論斷，依刑事訴訟法第455 條之1 第1 項、第3 項、第368
條，修正後刑法第2 條第1 項前段、第74條第1 項第1 款，判決
如主文。
本案經檢察官施宣旭到庭執行職務。
中　　華　　民　　國　　96　　年　　1 　　月　　31　　日
                    刑事第九庭審判長法  官  何信慶
                                    法  官  胡芷瑜
                                    法  官  何燕蓉
以上正本證明與原本無異。
不得上訴。
       　　　　　　　　　　　　　　 書記官　許弘樺
中　　華　　民　　國　　96　　年　　1 　　月　　31　　日
